臺灣士林地方法院刑事附帶民事判決
110年度重附民字第17號
原      告  田甫陽

被      告  林福利
訴訟代理人  吳湘傑律師（兼送達代收人）
被      告  力泰建設企業股份有限公司

法定代理人  吳良材
被      告  泰盟股份有限公司


法定代理人  謝碧蘭
上列被告等因本院110年度易字第471號過失傷害案件，經原告提
起附帶民事訴訟請求損害賠償，本院判決如下：
    主  文
原告之訴及假執行之聲請均駁回。
    事  實
一、原告方面：聲明及陳述詳見刑事附帶民事訴訟起訴狀所載（
    如附件）。
二、被告方面：被告未提出書狀作任何聲明或陳述。 
    理  由
一、按刑事訴訟諭知無罪、免訴、不受理之判決者，應以判決駁
    回原告之訴，刑事訴訟法第503條第1項前段定有明文。次按
    刑事訴訟法第487條第1項所定附帶民事訴訟之被告，除刑事
    被告外，固兼及於依民法負損害賠償責任之人，惟附帶民事
    訴訟之原告所主張之共同加害人，必以在刑事訴訟程序中經
    認定係共同侵權行為之人，始得謂為依民法負賠償責任之人
    ，否則對之提起附帶民事訴訟，自難謂為合法（最高法院87
    年度台抗字第278號、90年度台抗字第549號民事裁定、88年
    度台附字第23號判決意旨參照）。又法院認為附帶民事訴訟
    原告之訴不合法或無理由者，應以判決駁回之，刑事訴訟法
    第502條第1項亦定有明文。
二、經查，原告起訴主張被告林福利過失傷害其身體，應與被告
    力泰建設企業股份有限公司、泰盟股份有限公司負連帶損害
    賠償責任云云。經查，被告林福利被訴過失傷害一案，業經
    本院以110年度易字第471號刑事判決諭知被告林福利無罪在
    案；而被告力泰建設企業股份有限公司、泰盟股份有限公司
    之部分，依本院審理結果，其等並非上開刑事案件之被告，
    且本院亦未認定其等就原告傷害結果具有過失，而為共同侵
    權行為之人，揆諸上開說明，被告力泰建設企業股份有限公
    司、泰盟股份有限公司顯非本案刑事案件中依民法規定應負
    賠償責任之人，自不得對之提起附帶民事訴訟，至為灼然。
    是以，原告對被告提起本件附帶民事訴訟，顯非合法，應以
    判決駁回之。又原告之訴既經駁回，其假執行之聲請，自失
    所附麗，爰併予駁回。
三、依刑事訴訟法第502條第1項，判決如主文。 
中　　華　　民　　國　　111 　年　　2 　　月　　24　　日
                  刑事第八庭　審判長法  官  蔡守訓
　　　　　　　　　  
　　　　　　　　　                  法  官  張毓軒
　　　　　　　　　
　　　　　　　　　                  法  官  黃依晴
以上正本證明與原本無異。
如不服判決應於收受送達後20日內向本院提出上訴書狀，並應敘
述具體理由。如其未敘述上訴理由者，應於上訴期間屆滿後20日
內向本院補提上訴理由書（均需按照他造當事人之人數附繕本）
「切勿逕送上級法院」。因疫情而遲誤不變期間，得向法院聲請
回復原狀。
                                   書記官  楊雅媖
中　　華　　民　　國　　111 　年　　2 　　月　　24　　日